臺灣臺北地方法院民事裁定
111年度補字第2184號
原      告  黎氏紅雲
上列原告與被告武幼政間請求損害賠償事件，本院裁定如下：
    主  文
原告應於本裁定送達後七日內，補正理由三（一）至（二）所示
事項，逾期即駁回其訴
    理  由
一、民事訴訟法第244條第1項、第116條第1項、第119條第1項分
    別規定：「起訴，應以訴狀表明下列各款事項，提出於法院
    為之：一、當事人及法定代理人。二、訴訟標的及其原因事
    實。三、應受判決事項之聲明。」「當事人書狀，除別有規
    定外，應記載下列各款事項：一、當事人姓名及住所或居所
    ；當事人為法人、其他團體或機關者，其名稱及公務所、事
    務所或營業所。二、有法定代理人、訴訟代理人者，其姓名
    、住所或居所，及法定代理人與當事人之關係。三、訴訟事
    件。四、應為之聲明或陳述。五、供證明或釋明用之證據。
    六、附屬文件及其件數。七、法院。八、年、月、日。」「
    書狀及其附屬文件，除提出於法院者外，應按應受送達之他
    造人數，提出繕本或影本。」。所謂「應受判決事項之聲明
    」，即原告請求法院應為如何之判決，法院亦在原告訴之聲
    明範圍內裁判。故原告應於訴狀內表明訴之聲明，其獲勝訴
    判決，該聲明即成為判決主文。例如：給付之訴應表明被告
    所負給付義務之內容及範圍，須明確特定適於強制執行。又
    所謂「訴訟標的」，係指原告為確定私權，以訴之方式，請
    求法院對其主張或否認之法律關係，加以判決者而言。而為
    「訴訟標的」之法律關係，必有其原因事實，原告於訴訟應
    表明訴訟標的及與之結合之原因事實，否則其起訴即不合程
    式。
二、次按書狀不合程式或有其他欠缺者，審判長應定期間命其補
    正；原告之訴，起訴不合程式或不備其他要件者，法院應以
    裁定駁回之。但其情形可以補正者，審判長應定期間先命補
    正，同法第121條第1項、第249條第1項第6款亦有明文。
三、查原告前於民國111年7月28日具狀表示申請民事調解，載明
    「因賭博案件經偵查終結判決確定，但民事方面未達成調解
    ，故請求傳被告調解」等語（111年度北司補字第2715號卷
    第7頁)，未具體表明應受判決事項之聲明、訴訟標的及原因
    事實；經通知補正訴之聲明及相關證明文件（111年度北司
    補字第2715號卷第9頁），僅具狀記載「為申請民事調解乙
    事，因賭博案件，偵查終結判決確定，但民事方面尚未達成
    調解，懇請庭上調解，判決款項是否法院有確定金額，才扣
    於所得稅」等語（111年度北司補字第2715號卷第17頁)，仍
    未表明應受判決事項之聲明、訴訟標的及原因事實，堪認原
    告起訴程式不符法律規定，起訴並不合法。依上揭說明，因
    相關欠缺部分可以補正，茲命原告於收受本裁定送達後7日
    內，補正下列事項，逾期未補正（一）及（二）部分，即駁
    回其起訴：（一）原告應在此次補正之書狀中，寫出「訴之
    聲明」（即應受判決事項之聲明），並同時說明訴訟標的之
    法律關係（即實體法上請求權基礎、原告請求所依據之法律
    規定、條文）及其原因事實。（例如，原告要請求被告賠償
    ，應表明法律依據為民法第幾條或引用該法條內容，使被告
    能回答有無法律義務，使法院能進行審理）。（二）並依民
    事訴訟法第77條之13所定費率，按前開聲明金額繳納第一審
    裁判費用。
四、依民事訴訟法第249條第1項第6款，裁定如主文。
中　　華　　民　　國　　111 　年　　10　　月　　6 　　日
                  民事第五庭    法　官　何若薇
以上正本係照原本作成。
本裁定不得抗告。                  
中　　華　　民　　國　　111 　年　　10　　月　　6 　　日
                                書記官  林俐如